臺灣高等法院臺中分院刑事裁定　　　　　　　　　　九十一年度交抗字第五七七號
　　抗　告　人
　　即受處分人　甲○○
右抗告人即受處分人因違反道路交通管理處罰條例聲明異議案件，不服臺灣苗栗地方
法院中華民國九十一年七月十三日所為裁定（九十一年度交聲字第九０號），提起抗
告，本院裁定如左：
    主  文
抗告駁回。
    理  由
一、本件受處分人甲○○抗告意旨略以：受處分人雖於民國九十年七月二十六日下午
    四時四十五分左右駕車肇事，但當時並沒有喝酒，而係事後返回工寮與雇主插秧
    工人共進晚餐時，喝了將近兩罐臺灣啤酒後，警察趕到將受處分人載回頭份分局
    ，實施酒測濃度值超出標準，受處分人確實沒有酒後駕車，原審裁定不當云云。
二、惟按汽車駕駛人，駕駛汽車經測試檢定有左列情形之一者，處新臺幣一萬五千元
    以上六萬元以下罰鍰，並當場禁止其駕駛及吊扣其駕駛執照一年。因而肇事致人
    受傷者，並吊扣其駕駛執照二年；致人重傷或死亡者，吊銷其駕駛執照，並不得
    再考領：一酒精濃度超過規定標準。汽車駕駛人經依前項規定吊扣駕駛執照，並
    於吊扣期間再有前項情形者，處新臺幣六萬元罰鍰，並吊銷其駕駛執照，道路交
    通管理處罰條例第三十五條第一項第一款定有明文。
三、經查本件受處分人於九十年七月二十六日某時，在某不詳地點飲用酒類後，仍於
    同日下午六時許，駕駛一部車牌號碼Ｗ七─五八三八號自用小貨車，自頭份鎮某
    工地出發，準備回苗栗縣三灣鄉內灣村工寮住處，並沿苗栗縣頭份鎮○○路由頭
    份往南庄方向行駛，同日下午六時十分許，途經該中正路上之公園路段時，與林
    玉麗所駕駛之車牌號碼Ｗ七─五八三八號自用小客車相撞，雙方將車暫停路邊，
    甲○○隨即下車，當場以臺語公然辱罵林玉麗後，又上車往前開，並將車停在林
    玉麗車前，再次以臺語「幹妳娘雞巴」之穢語，辱罵林玉麗，適苗栗縣警察局頭
    份分局頭份派出所警員張維穩、林煥然二人，駕駛巡邏警車執行線上巡邏勤務路
    過時，林玉麗上前求救，甲○○見狀即駕車離去。嗣警員張維穩、林煥然二人，
    根據林玉麗提供之車號，查得甲○○所駕自用小貨車之車籍所在地後，即趕往苗
栗縣三灣鄉內灣村九鄰一帶，詢問當地民眾車主住處，而於同日下午六時三十五
    分許，在苗栗縣三灣鄉內灣村八鄰四十八號鐵皮工廠內，發現該部自用小貨車蹤
    跡，經詢問後甲○○承認其係肇事人，警員張維穩、林煥然並在甲○○身上聞到
    濃厚酒味，要求其至派出所製作筆錄，詎甲○○竟心生不悅，竟對依法執行職務
    之警員，以客語「警察很屌是嗎？屌妳媽雞巴」之穢語，當場侮辱，警員張維穩
    、林煥然隨即將甲○○逮捕，帶回派出所製作筆錄，並測試其吐氣所含之酒精成
    分高達每公升０˙五五毫克等事實，業經臺灣苗栗地方法院於九十一年三月七日
    ，以九十年度交易字第一○○號判處：「甲○○服用酒類，不能安全駕駛動力交
    通工具而駕駛，處有期徒刑參月，如易科罰金，以參佰元折算壹日。又於公務員
    依法執行職務時，當場侮辱，處有期徒刑貳月，如易科罰金，以參佰元折算壹日
    。應執行有期徒刑肆月，如易科罰金，以參佰元折算壹日。」嗣經本院於九十一
    年六月十八日，以九十一年度交上易字第七九八號駁回上訴確定在案，有前開判
    決各一份在卷可稽。又從判決理由中載明被害人林麗玉證述：受處分人滿臉通紅
    ，酒味濃厚，搖搖晃晃，眼神呆滯等情，足證受處分人確有酒後駕車之事實。原
    處分機關援引前述規定，裁處受處分人罰鍰新臺幣五萬七千元及吊扣駕照十二個
    月，於法即屬有據。原審法院以本件受處分人聲明異議並無理由，裁定應將其異
    議駁回，經核亦無不當，受處分人抗告意旨仍執陳詞，指摘原裁定不當，並無理
    由，應予駁回。
據上論斷，應依道路交通事件處理辦法第二十六條、刑事訴訟法第四百十二條，裁定
如主文。
中      華      民      國      九十一      年    八    月    二十九    日
                                  臺灣高等法院臺中分院刑事第六庭
                                        審判長法  官  李  文  雄
                                              法  官  陳  嘉  雄
                                              法  官  邱  顯  祥
右正本證明與原本無異。
不得再抗告。
                                              書記官  陳  桂  芬
中      華      民      國      九十一   年       八      月    二十九  日
                                                                        Ｉ
